臺灣高等法院高雄分院刑事判決　　　 100年度上訴字第1407號
上　訴　人
即　被　告　李元興
上列上訴人因毒品危害防制條例案件，不服臺灣屏東地方法院10
0 年度訴字第725 號中華民國100 年7 月21日第一審判決（起訴
案號：臺灣屏東地方法院檢察署100 年度毒偵字第871 號），提
起上訴，本院判決如下：
     主  文
上訴駁回。
     理  由
一、按不服地方法院之第一審判決而上訴者，應向管轄第二審之
    高等法院為之。上訴書狀應敘述具體理由；上訴書狀未敘述
    上訴理由者，應於上訴期間屆滿後20日內補提理由書於原審
    法院，逾期未補提者，原審法院應定期間先命補正。第二審
    法院認為上訴書狀未敘述理由或上訴有第362 條前段之情形
    者，應以判決駁回之。但其情形可以補正而未經原審法院命
    其補正者，審判長應定期間先命補正，刑事訴訟法第361 條
    、第367 條，分別定有明文。又所謂不服第一審判決之具體
    理由，必係依據卷內既有訴訟資料或提出新事證，指摘或表
    明第一審判決有何採證認事、用法或量刑等足以影響判決本
    旨之不當或違法，而構成應予撤銷之具體事由，始克當之（
    例如：依憑證據法則具體指出所採證據何以不具證據能力，
    或依憑卷證資料，明確指出所為證據證明力之判斷如何違背
    經驗、論理法則）；倘僅泛言原判決認定事實錯誤、違背法
    令、量刑失之過重或輕縱，而未依上揭意旨指出具體事由，
    或形式上雖已指出具體事由，然該事由縱使屬實，亦不足以
    認為原判決有何不當或違法者（例如：對不具有調查必要性
    之證據，法院未依聲請調查亦未說明理由，或援用證據不當
    ，但除去該證據仍應為同一事實之認定），皆難謂係具體理
    由，俾與第二審上訴制度旨在請求第二審法院撤銷、變更第
    一審不當或違法之判決，以實現個案救濟之立法目的相契合
    ，並節制濫行上訴（最高法院97年度台上字第892 號判決意
    旨參照）。是以上訴人之上訴書狀或補提之上訴理由書，雖
    有敘述上訴理由，惟所指判決不當、違法情形並未實際上存
    在或所指判決不當、違法情形未足以構成撤銷原判決之理由
    ，即與未敘述具體理由無異（最高法院71年度台上字第2364
    號判例意旨參照），其所為上訴，即不符合上訴之法定要件
    。
二、經查，上訴人即被告李元興（下稱被告）基於施用第一級毒
    品海洛因及第二級毒品甲基安非他命之犯意，於民國100 年
    4 月9 日凌晨0 時許，在屏東縣東港鎮東隆宮前廁所內，以
    將海洛因摻入香菸內吸食之方式，施用第一級毒品海洛因1
    次，並緊接在相同地點，以將甲基安非他命置於玻璃球內燒
    烤吸食所生煙霧之方式，施用甲基安非他命1 次。嗣於100
    年4 月9 日凌晨0 時50分許，因形跡可疑且為毒品列管人口
    ，為警在屏東縣東港鎮○○街某處盤查，當場扣得其所有之
    海洛因4 包（總驗餘淨重2.05公克），復經徵得其同意採集
    尿液檢體送驗，鑑驗結果呈嗎啡及甲基安非他命陽性反應等
    情，業據被告於警詢、偵查、原審審理時迭承不諱（見警卷
    第4 頁背面、偵查卷第6 、7 頁、原審卷第31頁背面、第34
    頁背面、第35頁背面）；又被告為警查獲後在警局所排尿液
    檢體，經送正修科技大學超微量研究科技中心以酵素免疫分
    析法初步檢驗後，再以氣相層析質譜儀法進行確認檢驗，結
    果呈嗎啡（即施用海洛因之代謝物）及甲基安非他命陽性反
    應，有該中心於100 年4 月28日出具之原始編號東警分第00
    000000號尿液檢驗報告及真實姓名對照表（代號：東警分第
    00000000號）各1 份在卷可稽（見警卷第16頁，偵查卷第35
    頁）；此外，並有海洛因4 包扣案足佐（前揭毒品經送法務
    部調查局濫用藥物實驗室鑑定後，證實袋內粉末為海洛因無
    訛，有法務部調查局100 年5 月10日調科壹字第1002301006
    0 號鑑定書1 紙附於偵查卷第36頁可考）。綜上，足認被告
    自白與事實相符，堪以採信。因而原審認被告所為，係犯毒
    品危害防制條例第10條第1 項及同條例第10條第2 項之施用
    第一級、第二級毒品罪，且屬累犯，而各處有期徒刑8 月、
    7 月，定其應執行刑為有期徒刑1 年。核其認事用法，並無
    不當，且依其犯罪情節，量刑已屬偏輕。
三、被告雖於上訴期間屆滿前提出上訴理由書狀（按原審判決書
    於100 年7 月27日送達被告），然被告上訴理由狀僅稱：被
    告坦承不諱，且態度非惡劣，原審卻判處1 年，顯然過重等
    語，而非提出新事實、新證據，或就依據卷內訴訟資料，具
    體指摘原判決認定事實、適用法律有何違法或不當；甚至就
    證據之取捨有何違背論理法則或經驗法則之情事，則其上訴
    顯屬未敘述具體理由。核之上揭說明，應認本件上訴違背法
    律上之程式。爰依刑事訴訟法第367 條前段、第372 條，不
    經言詞辯論，逕為判決如主文。
中    華    民    國  100     年    9     月    19    日
                  刑事第四庭    審判長法  官  蕭權閔
                                      法  官  唐照明
                                      法  官  吳進寶
以上正本證明與原本無異。
施用第一級毒品部分如不服本判決應於收受本判決後10日內向本
院提出上訴書狀，其未敘述上訴理由者，並得於提起上訴後10日
內向本院補提理由書狀（均須按他造當事人之人數附繕本）「切
勿逕送上級法院」。
施用第二級毒品部分不得上訴。
中    華    民    國  100     年    9     月    19    日
                                      書記官  唐奇燕